【裁判字號】    99,消債更,14
【裁判日期】    990610
【裁判案由】    聲請更生
【裁判全文】
臺灣基隆地方法院民事裁定            99年度消債更字第14號
聲  請  人  甲○○
即  債務人
代  理  人  謝智潔律師
上列聲請人因消費者債務清理條例聲請更生事件，本院裁定如下
：
    主  文
債務人甲○○自中華民國九十九年六月十日中午十二時起開始更
生程序。
命司法事務官進行本件更生程序。
    理  由
一、按法院開始更生程序之裁定，應載明其年、月、日、時，並
    即時發生效力；法院裁定開始更生或清算程序後，得命司法
    事務官進行更生或清算程序，必要時得選任律師、會計師或
    其他適當之自然人或法人一人為監督人或管理人；消費者債
    務清理條例第45條第1項、第16條第1項分別定有明文。
二、聲請意旨略以：聲請人有不能清償債務情事，於消費者債務
    清理條例施行後，業於民國98年10月向最大債權銀行永豐商
    業銀行股份有限公司申請債務協商，惟該行提出分180期、0
    利率、每期（即每月）清償新臺幣（下同）11,588元之還款
    方案，由於聲請人失業多年甫就業，每月薪資僅21,000元，
    扣除必要生活支出及扶養兄長之生活費後，尚不足以繳納前
    開每期應繳納之款項，因而協商不成立，而聲請人之無擔保
    或無優先權之債務總額未逾 1,200萬元，復未經法院裁定開
    始清算程序或宣告破產，為此聲請更生等語。
三、經查：聲請人上開主張，業據其提出前置協商不成立通知書
    、財產及收入狀況說明書、債權人清冊、戶籍謄本、勞工保
    險被保險人投保資料表、財產歸屬資料清單、綜合所得稅各
    類所得清單資料、聯合徵信中心當事人綜合信用報告、房屋
    租賃契約書、薪資轉帳帳戶存摺內頁、兄長胡○○殘障手冊
    等件為證，堪認屬實。本院審酌聲請人之財產為寶雅國際股
    份有限公司及台新金融控股股份有限公司之股票各 2股及68
    股，96、97年營利所得分別為435及565元；存摺存款餘額約
    9,720元，及服務於千山淨水股份有限公司之薪資所得每月2
    1,000 元，有財政部北區國稅局財產歸屬資料清單、96、97
    年度綜合所得稅各類所得資料清單及薪資轉帳帳戶存摺內頁
    在卷足憑，而聲請人因工作所需，目前在臺北市租屋居住，
    依98年度臺北市每人每月最低生活費10,792元計算，上開薪
    資所得於扣除最低生活費後即不足以支付前開還款方案之金
    額11,588元。另聲請人所有之上開財產價值不高，所積欠之
    債務總額高達 2,541,622元，即使變賣財產後清償部分債務
    ，以聲請人目前之收入，亦無法清償其餘債務，堪認有不能
    清債債務之情形。
四、綜上所述，本件聲請人僅係一般消費者，並未從事營業，且
    有不能清償債務之情事，又其所負無擔保及無優先權債務並
    未逾 1,200萬元，復未經法院裁定開始清算程序或宣告破產
    ，亦查無消費者債務清理條例第6條第3項、第 8條或第46條
    各款所定駁回更生聲請之事由存在，聲請人聲請更生，自屬
    有據，應予准許，並命司法事務官進行本件更生程序，爰裁
    定如主文。
中    華    民    國    99    年    6     月    10    日
                  民事庭法  官  陳湘琳
以上正本係照原本作成。
本件不得抗告。
本裁定已於99年6月10日中午12時公告。
中    華    民    國    99    年    6     月    10    日
                        書記官  張慧儀

司法院資訊處製作；財團法人民間司法改革基金會備份。
